【裁判字號】    89,易,2732
【裁判日期】    891003
【裁判案由】    竊盜
【裁判全文】
臺灣臺中地方法院刑事判決                        八十九年度易字第二七三二號
    公  訴  人  台灣台中地方法院檢察署檢察官
    被      告  乙○○
右列被告因竊盜案件，經檢察官提起公訴（八十九年度偵字第一二八六三號），本院
判決如左：
    主    文
乙○○無罪。
    理    由
一、公訴意旨略以：被告乙○○意圖為自己不法之所有，於民國八十七年八月十二日
    下午九時許後某時許，在台中縣市，以不詳方式竊取被害人羅文義所有，由甲○
    ○使用之車號ＴＡＣ－一六八號輕型機車一部，得手後供己代步之用。嗣於八十
    九年七月二十六日下午十一時許，被告乙○○騎乘該車行經台中市○○路一七七
    巷八弄三三號前，甫為執行臨檢之員警查獲，因認被告乙○○涉有刑法第三百二
    十條第一項之竊盜罪嫌云云。
二、本件公訴人認被告乙○○涉有刑法第三百二十條第一項竊盜罪嫌，無非係以該機
    車確為被害人甲○○所失竊之車輛，有車輛竊盜、車牌失竊資料個別查詢表─查
    詢車輛認可資料、贓物認領保管收據、照片二幀及鑰匙一把在卷可稽，而被告雖
    於警訊及偵查中辯稱上開贓物車係其向不詳名址綽號「大柱」者所借，然無法提
    供綽號「大柱」之真實名址以供查證，且被告復係騎乘上開贓物車為警查獲等情
    ，是認被告所辯，顯不足採，為其主要論據。
三、按犯罪事實應依證據認定之，無證據不得推定其犯罪事實；又被告否認犯罪事實
    所持之辯解，縱屬不能成立，仍非有積極證據足以證明其犯罪行為，不能遽為有
    罪之認定，刑事訴訟法第一百五十四條、最高法院三十年上字一八三一號判例參
    照。復按刑事訴訟法上所謂認定犯罪事實之證據，係指足以認定被告確有犯罪行
    為之積極證據而言，該項證據自須適合於被告犯罪事實之認定，始得採為斷罪資
    料；且犯罪事實之認定，應憑真實之證據，倘證據是否真實尚欠明顯，自難以擬
    制推測之方法，為其判斷之基礎；另證據之證明力，固屬於法院判斷之自由，惟
    證據本身如有瑕疵，則在瑕疵未能究明以前，遽採為有罪之根據，即難謂適法，
    最高法院二十九年上字第三一○五號、五十三年台上字第六五六號及三十二年上
    字第九七一號分別著有判例可資參照。
四、訊據被告乙○○固坦承其確未持有上開車輛之行照，且係於騎乘上開機車時為警
    查獲等情不諱，惟仍堅詞否認其有上開竊盜犯行，辯稱：因綽號「大柱」者曾向
    其借款無法清償，適其該時並無機車可供使用，是綽號「大柱」者遂於八十七年
    九月間，在台中市○○路與公園路交岔口交付上開機車予其使用，其並無竊取上
    開機車等語。經查，被告乙○○固係於八十九年七月二十六日下午十一時許，因
    騎乘上開失竊之機車行經台中市○○路一七七巷八弄三三號前而為警查獲，然該
    機車係八十七年八月十二日下午九時許，在台中市○○路○段五七九號前失竊之
    事實，業據被害人甲○○於警訊時指述綦詳，是上開車輛失竊之時地，已顯與被
    告乙○○所自承其係於八十七年九月間某日，在台中市○○路與公園路交岔口向
    綽號「大柱」者借得上開機車一節，容有相當差距，是尚難以被告乙○○無法提
    供綽號「大柱」者之真實名址，遽為認定被告乙○○有於上開時地竊盜之不利證
    據；況且取得上開機車之途徑，實非僅竊盜一途，是揆諸前揭說明，參諸卷內現
    存證據，既無法證明被告乙○○竊取上開機車，自尚難僅以被告駕駛上開失竊之
    贓車，即遽論其涉有竊盜之犯行。此外，復查無其他積極證據足資證明被告乙○
    ○有公訴人所指上開犯行，核屬不能證明被告乙○○犯罪，應諭知無罪之判決。
五、至被告乙○○於八十七年九月間某日，在台中市○○路與公園路交岔口收受上開
    機車以供己駕駛之行為，是否另涉有收受贓物之罪嫌，因與本案所犯竊盜罪部分
    ，並非同一事實，自非本院所得加以審究，爰擬由檢察官就該部分另行處理，附
    此敘明。
據上論斷，應依刑事訴訟法第三百零一條第一項，判決如主文。
中      華      民      國    八十九    年      十      月      三      日
                                台灣台中地方法院刑事第六庭
                                    法  官  許  惠  瑜
右正本證明與原本無異。
如不服本判決，應於判決送達後十日內向本院提出上訴狀，上訴於臺灣高等法院臺中
分院( 須附繕本 )。
                                    書記官
中      華      民      國    八十九    年      十      月      四      日


司法院資訊處製作；財團法人民間司法改革基金會備份。
